【裁判字號】    89,訴,2247
【裁判日期】    891030
【裁判案由】    返還價金
【裁判全文】
臺灣臺中地方法院民事判決  八十九年度訴字第二二四七號
    原      告  丁○○
    訴訟代理人  陳恩民律師
    被      告  甲○○
    訴訟代理人  戊○○
    被      告  日南建設股份有限公司
    法定代理人  乙○○
    右二人共同
    訴訟代理人  丙○○        .
右當事人間請求返還價金事件，本院判決如左：
    主    文
原告之訴及假執行之聲請均駁回。
訴訟費用由原告負擔。
    事    實
一、原告方面：
（一）聲明：
  １、被告應共同返還原告新臺幣（下同）一百萬元，及自起訴狀繕本送達翌日起至
      清償日止，按年息百分之五計算之利息。
  ２、原告願供擔保請准宣告假執行。
（二）陳述：
  １、原告於八十三年五月二十日分別與被告簽訂「土地預定買賣合約書」、「房屋
      預定買賣合約書」，以土地總價三百八十四萬元、房屋總價二百五十六萬元向
      被告訂購在苗栗市○○段七七四之九六地號等一百六十筆土地上所合建之「大
      將軍山莊」二期Ｃ棟二十二號房地一棟，土地面積三十三點五八坪、房屋建坪
      六十三點五七坪。除約定房地價金各分期攤繳外，並約定兩份合約應「同時簽
      訂，並共同履行，否則，以違約論」。
  ２、詎原告於訂約承購不久後，即發現原告之夫罹患鼻咽癌，為拯救丈夫生命，非
      但日夜奔波，且為支付各種偏方藥診費用，實已至心竭力拙，無法再繳之境，
      幾經請求被告緩繳或退款均未獲同意，被告乃於八十七年五月二十六日以臺中
      法院郵局第０二八五四號存證信函聲明解除契約並沒入原告已付之全部價金一
      百四十二萬元。
  ３、原告固有違約情事，但本件被告係以合建方式，在系爭土地上大量興建預售屋
      出售，並非單獨興建系爭一戶房屋售予原告，即使原告未向被告承買系爭房地
      ，基於施工方便及建築費用之節省，被告仍須將之與其他同期房屋一起施工建
      築，以待銷售。又被告解約之時，其所建房屋並未全部銷售完盡，則被告倘有
      因原告違約而受到損害，亦僅區區應收而遲延未收之價金孳息而已，損失有限
      ；且買賣契約一經解除，房地仍在，尚可再賣，甚至可能早已高價賣出，理應
      無損害可言。
  ４、爰請  鈞院體恤實困，並審酌被告受損金額最多不會超過四十二萬元之情況，
      依民法第二百五十二條規定，核減違約金額後，依雙方均應共同履行兩份契約
      之約定，判命被告共同返還原告一百萬元，及依同法第二百五十九條第二款所
      定之法定利息。
（三）對被告抗辯所為之陳述：
  １、本件買賣契約既經解除，惟系爭房屋並未滅失，被告仍可將之出售，應由將來
      買受者負擔，被告並無買賣價金百分之十四之損失。
  ２、遲延利息、人事費用部分，應只得計算至雙方解除契約之八十七年五月二十六
      日為止。
  ３、房屋稅應由房屋所有權人負擔，本件契約因已解除，又未辦理所有權移轉登記
      ，原告自毋庸負擔。
  ４、房屋保存登記費及代辦費雖是代辦費，但因本件契約業已解除，不應由原告負
      擔。
  ５、土地及建築融資利息部分，本為被告應支出者，自不得列入所受損害範圍。
（四）證據：提出土地預定買賣合約書、房屋預定買賣合約書各一份、繳款通知書、
      死亡證明書各一紙、存證信函一份為證。
二、被告方面：
（一）聲明：
  １、原告之訴及假執行之聲請均駁回。
  ２、如受不利之判決，願供擔保請准免為假執行。
（二）陳述：
  １、依系爭房屋買賣契約第四條第三項及系爭土地買賣契約第三條第三項約定：「
      倘甲方逾期十五日未繳，經乙方催告仍不繳利息，滯納金及積欠期款者，視為
      甲方違約，乙方得將本約及本約有連帶關係之另約（土地或房屋買賣契約）不
      經催告逕行解除並沒收已繳價金作為違約金及損害賠償，其標的物任憑乙方處
      理，甲方不得異議」，故被告於八十七年五月二十六日以臺中法院郵局第二八
      五四號存證信函解除系爭房地之買賣契約，並沒收原告已繳房屋價金五十五萬
      元及土地價金八十七萬元，乃係充當損害賠償金及懲罰性違約金，非純為損害
      賠償額預定性違約金。
  ２、被告所失利益如下：
      依財政部發布之「八十八年度營利事業各業所得額標準及同業利潤標準表」，
      不動產投資興建及租售業之淨利為售貨之百分之十四，故被告日南建設股份有
      限公司（下稱日南公司）所失利益為三十五萬八千四百元（2,560,000(房屋價
      金)×14%＝358,400）；被告甲○○為五十三萬七千六百元（3,840,000×14%
      ＝537,600）。
  ３、被告所受損害如下：
    (1)被告日南公司部分：
      遲延利息之損害：算至八十九年六月三十日止，計二十六萬八千七百三十一
        元。
      八十三年度至八十九年度六月三十日止，於系爭房地支出之人事費用（含
        金）共計二十萬七千三百五十一元，被告二人各占二分之一，所受損害額各
        為一十萬三千六百七十五元五角。
      八十七年度至八十九年度之房屋稅：共計一萬七千四百九十一元。
      房屋之保存登記費及代書費：計九千一百五十一元。
      土地及建築融資利息支出：共計一十三萬八千七百五十九元，被告二人各占
        二分之一，所受損害額各為六萬九千三百七十九元五角（138,759×1/2＝
        69,379.5）。
      合計至，被告日南公司所受之損害為四十六萬八千四百二十八元（
        268,731＋103,6755.5＋17,491＋9,151＋69,379.5＝468,428）。
    (2)被告甲○○部分：
      遲延利息之損害：算至八十九年六月三十日止，計三十九萬九千一百零六元
        。
      八十三年度至八十九年度六月三十日止，於系爭房地支出之人事費用：共計
        二十萬七千三百五十一元，被告二人各占二分之一，所受損害額各為一十萬
        三千六百七十五元五角。
      土地及建築融資利息支出：共計一十三萬八千七百五十九元，被告二人各占
        二分之一，所受損害額各為六萬九千三百七十九元五角（138,759×1/2＝
        69,379.5）。
      八十三年度至八十八年度之地價稅：共計一萬五千七百六十四元。
      合計五十八萬七千九百二十五元（399,106＋103,675.5＋69,379.5＋15,764
        ＝587,925）。
  ４、被告日南公司所失利益加所受損害為八十二萬六千八百二十八元（358,400＋
      468,428＝826,828），多於已沒收之房屋價金五十五萬元，故懲罰性違約金為
      零；被告甲○○所失利益加所受損害為一百一十萬九千七百六十一元（
      537,600＋587,925＝1,125,525 ），多於沒收之土地價金八十七萬元，亦無懲
      罰性違約金可言。從而，懲罰性違約金既不存在，即不生酌減懲罰性違約金之
      問題。
  ５、系爭房地至今仍保留著，並未出售，故對於遲延利息及人事費用自應計算至最
      近之會計年度，即八十九年六月三十日，並無不妥之處。
  ６、房屋稅、房屋保存登記費及代書費、土地及建築融資利息部分，均為被告銷售
      成本，於原告拒付價金時，被告所支出之上述各項成本及應得之利潤，亦因之
      無法收受取得。且房屋稅部分原依約自八十六年十二月十日交屋日起，即應由
      原告繳交，此部分之房屋稅實含有被告代原告繳交之意涵。
  ７、違約金酌減係形成判決，自判決確定時生效，不生溯及效力，原告聲明中關於
      利息之請求，非有理由。
  ８、被告於八十七年五月二十六日寄發之存證信函，真意只是催告原告履行契約而
      已，並非解約，蓋原告於八十八年三月十九日猶以欲解除契約取回已繳之所有
      價金為由，向苗栗市調解委員會申請調解；系爭房地至今仍由被告保留中，並
      未售出，以待原告繼續履約承擔，可見被告當時發函之真意並非欲解除契約。
（三）證據：提出八十八年度營利事業各業所得額標準及同業利潤標準表、逾期利息
      估計表各一紙、人事費用支出明細一份、地價稅繳款書六紙、房屋稅繳款書三
      紙、地政規費收據二紙、經收款項明細表二紙、土地及建築融資利息明細一冊
      、調解筆錄一紙為證。
三、本院依聲請向財政部函詢八十三年度至八十九年度不動產投資業之同業利潤標準
    。
    理    由
一、按訴狀送達後，原告不得將原訴變更或追加他訴。但擴張或減縮應受判決事項之
    聲明者，不在此限，民事訴訟法第二百五十五條第一項第三款定有明文。本件原
    告原起訴請求被告應共同給付一百萬元及自八十五年六月二十五日起至清償日止
    按年息百分之五計算之利息，嗣於訴訟進行中，減縮聲明，就利息部分減縮為自
    起訴狀繕本送達翌日起起算，核與首揭規定相符，應予准許。
二、本件原告主張兩造於八十三年五月二十日簽訂「土地預定買賣合約書」及「房屋
    預定買賣合約書」，由原告訂購坐落苗栗市○○段七七四之九六地號等一百六十
    筆土地上由被告合建之「大將軍山莊」二期Ｃ棟二十二號房地一棟，土地面積三
    十三點五八坪、房屋建坪六十三點五七坪。嗣因原告之夫罹患鼻咽癌，需款醫治
    ，無法再依約繳納買賣價金，被告乃於八十七年五月二十六日發函通知原告解除
    契約，並沒收原告已付之價金一百四十二萬元。惟因被告係以合建方式，在系爭
    土地上大量興建預售屋出售，並非單獨興建系爭一戶房屋售予原告，即使原告未
    承買系爭房地，基於施工方便及建築費用之節省，被告仍須一併施工建築；又被
    告解約時，「大將軍山莊」並未全部銷售完盡，系爭房地在買賣契約解除後，被
    告尚可再行出賣，則被告倘因原告違約而受有損害，亦僅應收而遲延未收之價金
    孳息及人事費用支出而已，未逾四十二萬元，損失有限，被告沒收原告已繳價金
    一百四十二萬元，顯屬過高，爰依民法第二百五十二條規定，請予酌減，並依同
    法第二百五十九條第二款規定，請求法定利息，為此提起本件訴訟。
    被告則以：被告於八十七年五月二十六日發函通知原告，僅在促其履行契約，並
    非解除契約之意，而原告未依約繳納買賣價金，已使被告日南公司受有八十二萬
    六千八百二十八元之損害，包括所失利益即同業利潤淨利三十五萬八千四百元，
    以及所受損害：遲延利息之損害計二十六萬八千七百三十一元；人事費用（
    含金）一十萬三千六百七十五元五角；八十七年度至八十九年度之房屋稅計
    一萬七千四百九十一元；房屋之保存登記費及代書費計九千一百五十一元；
    土地及建築融資利息支出六萬九千三百七十九元五角。被告甲○○則受有一百一
    十萬九千七百六十一元之損害，包括所失利益即同業利潤淨利五十三萬七千六百
    元，以及所受損害：遲延利息之損害計三十九萬九千一百零六元；人事費用
    （含金）計一十萬三千六百七十五元五角；土地及建築融資利息支出計六萬
    九千三百七十九元五角；八十三年度至八十八年度之地價稅計一萬五千七百六
    十四元。均多於已沒收之房屋價金五十五萬元、土地價金八十七萬元，故本件之
    懲罰性違約金為零，不生酌減懲罰性違約金之問題等語，資以抗辯。
三、查原告於八十三年五月二十日與被告日南公司簽訂「房屋預定買賣合約書」，同
    時與被告甲○○簽訂「土地預定買賣合約書」，以土地總價三百八十四萬元、房
    屋總價二百五十六萬元承購坐落苗栗市○○段七七四之九六地號等一百六十筆土
    地上，由被告合建之「大將軍山莊」二期Ｃ棟二十二號房地一棟，土地面積三十
    三點五八坪、房屋建坪六十三點五七坪。雙方約定兩份合約應同時簽訂，並共同
    履行，否則以違約論。嗣因原告未能依約分期繳納買賣價金，被告乃於八十七年
    五月二十六日發函通知原告沒收其已繳之價金一百四十二萬元等情，有土地預定
    買賣合約書、房屋預定買賣合約書各一份、繳款通知書一紙、存證信函一份為證
    ，復為兩造所不爭執，自堪信為真實。
四、原告主張被告業於八十七年五月二十六日以臺中法院郵局第０二八五四號存證信
    函解除兩造簽訂之「房屋預定買賣合約書」及「土地預定買賣合約書」等語，為
    被告所否認，辯稱：上開信函之真意只在催告原告履行契約而已，並非解約云云
    。惟查，依上開存證信函內容：「．．．為此吾等（按指被告二人）不得不依據
    土地預定買賣合約書第三條及房屋預定買賣合約書第三條之規定，解除契約該兩
    份買賣契約，並沒入丁○○君（按即原告）已繳之所有款項作為違約金及損害賠
    償金」等語以觀，被告解除系爭土地及房屋買賣契約之意思至明。再查，兩造簽
    訂之土地、房屋預定買賣合約書第三條均約定：「(二)．．．3.如甲方（按指原告
    ）於接獲乙方應繳期款通知後逾期十五日未繳，經乙方（按指被告甲○○或日南
    公司）催告後仍不給付已積欠利息、滯納金及期款者，視為甲方違約，乙方得將
    本約及與本約有連帶關係之另約（房屋預定買賣契約書或土地預定買賣契約書）
    不經催告逕行解除，並沒收已繳價金作為違約金及損害賠償金，其標的物任憑乙
    方處理，甲方不得異議。」可知兩造係約定於原告違約未繳款，經被告解除契約
    後，被告方得沒收原告已繳價金作為違約金及損害賠償金，則本件被告既已將原
    告已繳之買賣價金一百四十二萬元沒收，益證被告業已解除兩造間之土地及房屋
    買賣契約。被告所辯，要難採信。
五、依系爭土地及房屋預定買賣合約書第三條約定，被告固得解除契約並沒收原告已
    繳價金作為損害賠償金及違約金，惟按違約金，除當事人另有訂定外，視為因不
    履行而生損害之賠償總額，民法第二百五十條第二項前段定有明文。本件當事人
    既在上開約款中分別約定損害賠償金及違約金，堪認兩造所約定之違約金係專指
    懲罰性違約金而言。至於懲罰性違約金之數額多寡，則視被告因原告債務不履行
    所受之損害額而定，是以本件首應審究者，厥為被告因原告不履行債務之所失利
    益及所受損失。茲就被告主張之各項損害是否允當，析述如下：
（一）不動產投資業之同業利潤淨利百分之十四部分：
      按財政部每年就營利事業各種同業所核定之利潤標準，乃係依據各業抽樣調查
      並徵詢各該業同業公會之意見而為核定，自得採為各該行業在通常情形下可得
      預期之利益計算標準，並據以核算損害額。查本件被告係從事不動產投資興建
      ，依八十八年度不動產投資業之同業利潤標準淨利率為百分之十四，有財政部
      賦稅署八十九年九月六日台稅一發第０八九００五八二八一號函在卷可稽，則
      以系爭土地買賣總價為三百八十四萬元，系爭房屋總價為二百五十六萬元計算
      ，原告如能按期履行契約，被告甲○○所得享受之純利即為五十三萬七千六百
      元（3,840,000×14%＝537,600）；被告日南公司所得享受之純利為三十五萬
      八千四百元（2,560,000×14%＝358,400）。是以被告主張因原告之債務不履
      行致受有如上之損失等語，洵屬正當。原告雖辯稱同業利潤淨利應由將來之買
      受者負擔云云，惟查系爭房地目前仍未出售他賣，則被告本得於原告如期履約
      時享受之利潤尚屬落空，自應由原告負擔此部分之損失。
（二）遲延利息部分：
      按民法第二百六十條固規定解除權之行使，不妨礙損害賠償之請求，但並非積
      極的認有新賠償請求權發生，不過規定因其他已發生之賠償請求權，不因解除
      權之行使而受妨礙。故因契約消滅所生之損害，並不包括在內，因此該條所規
      定之損害賠償請求權，係專指因債務不履行之損害賠償而言，最高法院五十五
      年度臺上字第二七二七號判例可參。查本件被告係於八十七年五月二十六日解
      除兩造間之土地及房屋買賣契約一節，業如前述，則被告因解除契約所受之損
      害，自係指在契約解除日即八十七年五月二十六日以前所生之損害而言，契約
      解除之後所生之損害，自難在斟酌被告所受損害之列。故被告主張原告自八十
      五年六月四日之第十九期款起即未依約繳交，截至八十七年五月二十六日解除
      契約止，被告甲○○共受有價金給付之遲延利息計八萬四千九百一十九元；被
      告日南公司計受有價金給付之遲延利息為五萬九千九百一十三元等情，有估計
      表一紙可證，並為原告所不爭執，堪信屬實。被告另請求自解除契約後至八十
      九年六月三十日止之遲延利息部分，核與前揭判例意旨未洽，難謂允當。
（三）人事費用（含金）支出部分：
      被告八十三年度之人事費用為一百零二萬八千六百六十七元，八十四年度為一
      百零六萬四千三百七十三元，八十五年度為一百二十二萬九千七百八十五元，
      八十六年度為一百五十四萬一千五百四十九元，八十七年度一月份至五月份之
      人事費用支出為九十二萬二千二百元，有人事費用支出明細一份可憑，則以「
      大將軍山莊」一百二十戶計算，自八十三年度至八十五年度五月份每戶應分擔
      之人事費用共計四萬八千二百二十一元（(1,028,667＋1,064,373＋1,229,785
      ＋1,541,549＋922,200) /120＝48,221），加上被告八十三年度支出之銷售
      金一十萬四千八百七十五元，合計為一十五萬三千零九十六元，因被告二人各
      占二分之一，即各受有七萬六千五百四十八元之人事費用損失。被告逾此部分
      之主張，要屬解除契約後之損失，自難列為原告應負擔之範圍。
（四）房屋稅部分：
      依兩造房屋預定買賣合約書第十條約定：「(一)自產權移轉前所發生之房屋稅或
      各項稅捐由乙方（按即被告日南公司）負擔，產權移轉後所發生之房屋稅或各
      項稅捐由甲方（按指原告）負擔」。另依被告提出之原告房屋及土地未繳價金
      逾期利息估計表所示，原告本應於八十六年十一月二十五日向銀行辦理房屋抵
      押貸款手續，參以一般預售屋買賣慣例，系爭房屋之所有權通常會在辦理銀行
      貸款之同時或前幾天為產權移轉登記，堪認系爭房屋原訂之產權移轉時點在八
      十六年十一月間，是故在此之前之房屋稅，依約自應由被告日南公司負擔；又
      因房屋稅係每年五月份繳交，原告如有按期履約，理應負擔八十七年度以後之
      房屋稅。查系爭房屋八十七年度之房屋稅為五千一百九十九元，八十八年度為
      六千一百七十八元，八十九年度之房屋稅為六千一百一十四元，合計一萬七千
      四百九十一元，有房屋稅繳款書三紙附卷可稽，則被告受有房屋稅一萬七千四
      百九十一元之損失，堪予認定。被告逾此部分之請求，顯與契約約款未合，要
      無足取。
（五）地價稅部分：
      依兩造土地預定買賣合約書第六條約定：「(一)本買賣土地移轉登記以前，如有
      應繳未繳之地價稅．．．悉由乙方負責繳清，移轉登記為甲方名義以後悉歸甲
      方負擔」。再依被告提出之原告房屋及土地未繳價金逾期利息估計表所示，原
      告本應於八十六年十一月二十五日向銀行辦理土地抵押貸款手續，則參諸前述
      ，系爭地之所有權移轉登記時點當在八十六年十一月間，是以在此之前之地價
      稅，依約應由被告甲○○負擔；又因地價稅係每年十一月中旬至十二月中繳納
      ，原告如遵約履行時，即應負擔自八十六年度起之地價稅至明。查系爭土地八
      十六年度之地價稅為八十萬三千一百二十六元，八十七年度為一十七萬九千七
      百七十七元，八十八年度為二十三萬六千九百六十四元，依系爭土地占課稅土
      地總面積之比例計算，原告自八十六年度起至八十八年度止，本應負擔之地價
      稅各為三千一百六十一元、一千六百二十六元、一千八百一十一元，有地價稅
      繳款書三紙在卷足憑，足證被告受有地價稅六千五百九十八元之損失無訛。被
      告逾此部分之主張，洵屬無據，尚難採信。
（六）房屋之保存登記費及代書費部分：
      依兩造房屋預定買賣合約書第十條約定：「(三)房屋產權登記所發生之契稅、公
      （鑑）證費、代書費及其他附加稅捐等由甲方負擔．．．」可知房屋之保存登
      記費及代書費係屬代辦性質，本應由原告負擔，則被告日南公司既支出房屋保
      存登記費及代書費共一百零九萬八千一百二十六元，有地政規費收據二紙、經
      收款項明細表二紙可資佐憑，以一百二十戶分攤計算，原告所應負擔者為九千
      一百五十一元。
（七）土地及建築融資利息部分：
      依一般不動產投資興建業實務，土地及建築融資利息雖由被告支付，然被告在
      出賣預售房地後，原預期於買受者向銀行辦理抵押借款繳付價金時，即得以所
      收取之金額儘速償還土地及建築融資貸款，是以買受者若因可歸責於己之原因
      致被告本得享有之預期利益落空，自應就被告因此所受之損害賠償之。在本件
      中，原告本應於八十六年十一月二十五日或前幾天辦理銀行貸款手續，因原告
      未能依約繳款以致無法如期辦理，被告主張其因此受有一十三萬八千七百五十
      九元之土地及建築融資利息支出損害，並提出利息收據一冊為證，然觀之上開
      利息收據，被告所主張之利息支出均係發生在八十六年十一月以前，核與原告
      本應於八十六年十一月間辦理抵押借款一事尚屬無涉，而被告又未提出其他證
      據證明自八十六年十一月起受有何土地及建築融資利息之損失，所陳自難遽採
      。
（八）綜上所述，被告於八十七年五月二十六日解除與原告間之土地及房屋買賣契約
      時，因原告不履行債務所受之損害分別為：被告日南公司計五十二萬一千五百
      零三元（358,400＋59,913＋76,548＋17,491＋9,151＝521,503 ）；被告甲○
      ○所受之損害計有七十萬五千六百六十五元（537,600＋ 84,919 ＋76,548 ＋
      6,598＝705,665），合計一百二十二萬七千一百六十八元（521,503＋705,665
      ＝1,227,168），自得請求原告賠償之。
六、又查，本件原告被沒收之價金為一百四十二萬元，扣除前述被告因原告債務不履
    行所受之損害額一百二十二萬七千一百六十八元，可得本件之懲罰性違約金為一
    十九萬二千八百三十二元 （1,420,000－1,227,168＝192,832）。按約定之違約
    金額過高者，法院得減至相當之數額，民法第二百五十二條定有明文。至於違約
    金是否過高，則須依一般客觀事實、社會經濟狀況、當事人所受損害情形及債務
    人若能如期履行債務時，債權人可得享受之一切利益為衡量之標準，而債務已為
    一部履行者，亦得比照債權人所受利益減少其數額，最高法院四十九年度臺上字
    第八０七號、五十一年度臺上字第十九號、七十九年度臺上字第一九一五號判例
    可資參照。在本件中，經本院審酌原告係因醫治丈夫疾病，方致無力履約，惟就
    本件買賣契約終致解除契約，仍為可歸責於原告之事由所致，如任買受人動輒違
    約不續繳款，被告勢必無法順利完工，參以本件「大將軍山莊」有一百二十戶之
    工程規模、依約原訂於八十六年十二月十日為交屋之期限、原告已繳價金占系爭
    房地買賣總價百分之二十二強之比例、系爭房地並未過戶給原告，且自解除契約
    後尚未能再行銷售賣出等一切情狀，認被告沒收原告已繳之價金一十九萬二千八
    百三十二元作為懲罰性違約金，尚屬相當。原告主張被告沒收之違約金過高，請
    求酌減之，即非可採。
七、綜上所陳，被告既確實受有一百二十二萬七千一百六十八元之損害，所沒收之懲
    罰性違約金一十九萬二千八百三十二元又無過高情事，從而，原告訴請酌減違約
    金，並判命被告返還原告一百萬元及自起訴狀繕本送達翌日起至清償日止，按年
    息百分之五計算之利息，洵屬無據，不應准許。原告之訴既經駁回，其假執行之
    聲請失所依據，應併予駁回之。
八、因本案事證已臻明確，兩造其餘主張陳述及所提之證據，均毋庸再予審酌，附此
    敘明。
據上論結，原告之訴為無理由，依民事訴訟法第七十八條．判決如主文。
中      華      民      國    八十九    年      十      月     三十     日
                              臺灣臺中地方法院民事第三庭
~B法      官  莊嘉蕙
右為正本係照原本作成
如對本判決上訴，須於判決送達後二十日內，向本院提出上訴狀，同時表明上訴理由
；如已於本判決宣示後送達前提起上訴者，應於判決送達後十日內補具上訴理由，並
按他造當事人之人數附繕本。
中      華      民      國    八十九    年      十      月     三十     日
~B法院書記官


司法院資訊處製作；財團法人民間司法改革基金會備份。
